# 联营企业调整期初数，投资方如何确认投资收益

提问人：大笑江湖 0101 时间：2020-04-26 10:24:00
A公司的联营企业B公司调整上年度当期损益，请教陈版主，A公司应该调整本期数还是调整上期数

回答人：chenyiwei
应区分B公司调整上年度损益的具体原因处理：
1 、属于前期差错更正的，理论上A公司也应当在权益法核算中进行差错更正。但A的重要性水平可能不同于B，且对A的影响金额需要乘以持股比例，故也不排除对B而言的重大差错对A而言不构成重大差错，可直接在当期更正的情况。
2 、属于会计政策变更的，基于权益法核算中统一会计政策的要求，A应当考虑B变更后的会计政策是否与自身会计政策一致。如果不一致的，则还应对B的报表按自身会计政策进行调整后进行权益法核算，此时不一定需要调整A的前期报表。（注：这一点不适用于B先于A执行新的收入、金融工具准则和租赁准则的情况。）
3 、属于同一控制下合并追溯调整前期比较数据的，A无需进行同步调整。
4 、其他情况引起的变动，根据具体情况处理。